【裁判字號】    95,交聲,144
【裁判日期】    950711
【裁判案由】    聲明異議
【裁判全文】
臺灣臺南地法院交通事件裁定           95年度交聲字第144號
原處分機關  交通部公路總局嘉義區監理所臺南監理站
異  議  人  甲○○
即受處分人
上列受處分人因違反道路交通管理處罰條例案件，對於交通部公
路總局嘉義區監理所臺南監理站民國95年1月3日所為之裁決處分
（處分案號：嘉監南字第裁74-A5J404608號）聲明異議，本院裁
定如下：
    主  文
異議駁回。
    理  由
一、本件異議意旨略以：
  (一)受處分人即異議人甲○○（下稱異議人）於民國94年12月18
    日10時41分許，駕駛車牌號碼FT-840號營業一般大客車行經
    臺北市○○路○ 段54號時，為臺北市政府警察局大同分局交
    通分隊以「不緊靠道路右側停車」為由，違反道路交通管理
    處罰條例（下稱處罰條例）第55條第4 款之規定，處以新臺
    幣（下同）300元罰鍰。
  (二)異議人係和欣汽車客運股份有限公司（下稱和欣公司）駕駛
    員，於執勤員警舉發時，係駕駛公司所有FT-840號營業班車
    ，依公路主管機關核定路線及設站處所搭載旅客，並無違反
    汽車運輸業管理規則（下稱上開管理規則）規定，所為舉發
    無理由，依法聲明異議云云。
二、按汽車駕駛人，不緊靠道路右側臨時停車者，處300 元以上
    600元以下罰鍰，為處罰條例第55條第4款所有明定。
三、經查：
  (一)本件異議人駕駛車牌號碼FT-840號營業一般大客車，於上開
    時、地，未緊靠道路右側臨時停車之違規行為，經臺北市政
    府警察局大同分局交通分隊員警攔查並當場掣單舉發，嗣經
    公路主管機關即交通部公路總局嘉義區監理所臺南監理站（
    下稱原處分機關）認異議人違反處罰條例第55條第4 款規定
    ，裁處罰鍰300 元等事實，除異議人於異議狀中所不否認外
    ，並有卷附註明異議人「已簽收」之臺北市政府警察局北市
    警交大字第A5J404608 號舉發違反道路交通管理事件通知單
    、原處分機關嘉監南字第裁74-A5J404608號違反道路交通管
    理事件裁決書可參，堪認異議人確有前開違規行為。
  (二)異議人雖執其於上開設有禁止臨時停車標線處所臨時停車，
    乃依公路主管機關核定路線及設站處所搭載旅客，並無違反
    上開管理規則規定云云。惟按：
    1.汽車運輸業營運路線或區○○○路主管機關得視實際需要
      酌予變更，為該管理規則第2條第2項定有明文。再公路汽
      車客運業營運班車在市區○○路線及設站地點，應依下列
      原則辦理：(一)其行經市區○○路線及設站地點，基於維護
      當地交通秩序之需要，應與當地政府協議定之。(二)市區○
      ○路線，以能便捷直接到達業者在該市區所設之車站為原
      則。(三)市區設站，其間隔不得少於500 公尺。(四)經同意之
      營運路線及設站地點，當地政府如因實際需要得予調整變
      更，並應函請該管公路主管機關辦理，亦為同規則第37條
      第1 項所明文，其中第1項第4款所稱「當地政府」於本案
      當指臺北市政府交通局，另所稱「該管公路主管機關」，
      原為交通部公路總局，因該依其權責劃分由交通部公路總
      局嘉義區監理所，核先敘明。
    2.臺北市政府為落實推動城際客運轉運站政策，減少大客車
      於臺北市區道路繞行及於路側密集設站衍生之交通、環境
      、噪音及居住品質問題，基於維護營運秩序維持道路交通
      安全與暢通，及增進公共利益之需要，除由臺北市政府交
      通局於92年4月8日以北市交二字第09231330601 號函預告
      各業者（含和欣公司）臺北車站週邊即將進行管制，嗣於
      93年2月10日以北市交二字第09330551101號函公告並轉知
      業者「臺北車站週邊國道客運及公路客運設站管制區○○
      ○ ○段）—禁止新設站位」；於93年11月22日以北市交二
      字第09335525401 號函公告並轉知業者「臺北車站週邊」
      國道客運及公路客運設站管制區○○○ ○段）—撤除現有
      路側站位（自國道客運臺北總站啟用日起實施，得有緩衝
      3 個月）外，有卷附上開函文公告可憑。再臺北市政府交
      通局復於94年7 月11日邀集客運業者（包括和欣公司，和
      欣公司以電話請假未派代表出席）及各公路主管機關（包
      括交通部公路總局、各監理所及高雄市政府交通局）就國
      道客運臺北總站週邊交通改善事宜召開第2 次會議，經各
      公司、機關派員參加，決議同意配合路線調整、由臺北市
      政府交通局將試行營運計畫函報交通部及交通部公路總局
      核備及於營運後路線調整定案後再辦理正式路線調整事宜
      ；嗣臺北市政府交通局於94年8月2日以北市交二字第0943
      3236500 號函即將國道客運臺北總站路線調整計畫呈報交
      通部，並建請路線調整暫以試行方式辦理，待營運後路線
      調整定案後再辦理正式路線調整，另副知各業者自94年 8
      月16日開始試行及相關管制事宜；而和欣公司於94年8 月
      15日以和欣字第09400145號函臺北市政府交通局請求於進
      駐國道臺北總站初期，為利於銜接營運，申請就承德路既
      有站位及國道客運總站併行營運，經臺北市政府交通局於
      94年8 月25日同意緩衝期限至94年11月15日止，並副知交
      通部公路總局嘉義區監理所。就上開路線調整試辦事宜，
      交通部公路總局於94年8 月19日以路監運字第0940035982
      號函建請交通部依「汽車運輸業管理規則第37條第1項第4
      款」規定予以同意辦理，嗣並經交通部於94年9月7日以交
      路字第0940048071號函復臺北市政府交通局同意辦理。後
      臺北市政府交通局再於94年11月4日以北市交二字第09435
      032901號公告，依據公路法第79條第5 項、汽車運輸業管
      理規則第20條、第37條及處罰條例第5條第1款規定及臺北
      市政府91年7月4日府交三字第09106823500號及第0000000
      0000號公告委任事項、臺北市政府交通局93年11月22日北
      市交二字第09335525401 號公告臺北車站週邊國道客運及
      公路客運路線設站管制區○○○ ○段），公告「臺北車站
      週邊國道客運及公路客運路線設站管制區」範圍內長途客
      運站位撤銷事宜；末於94年11月23日該局再以北市交二字
      第09435240700 號函檢附路線調整表，請交通部公路總局
      、各監理所協助完成許可證加註事宜，並副知各客運業者
      ，均有上開公函、公告在卷足佐。
    3.是以，臺北市○○設○○道客運臺北總站，並將原為長途
      客運車起迄總站之臺北市○○路○ 段撤銷原有站位設置，
      統一遷移至客運臺北總站，並將該路段規劃為禁止臨時停
      車之管制區，參諸前開說明，係於法有據。
    4.臺北市政府上開變更和欣公司原來行駛路線及撤站等所為
      行政處分，該處分之相對人為和欣公司，並非異議人，與
      異議人違反處罰條例之行政處分並無涉，異議人執第三人
      和欣公司之事由，援引為辯，並非可採。
  (三)綜上所述，異議人為和欣公司所僱用之司機，卻於上開時間
    ，未緊靠道路右側臨時停車違規事實，既可認定，則原處分
    機關據此引用處罰條例第55條第4 款之規定，並參酌違反道
    路交通管理事件統一裁罰標準表之相關內容，裁處異議人罰
    鍰300元，於法並無違誤。本件異議為無理由，應予駁回。
四、據上論斷，應依道路交通案件處理辦法第19條，裁定如主文
    。
中    華    民    國    95    年    7     月    11    日
                    交通法庭  法  官  張維君
以上正本證明與原本無異。
如不服本裁定，應於收受送達後5日內向本院提出抗告狀（應附
繕本）。
                              書記官  陳慧玲
中    華    民    國    95    年    7     月    11    日


司法院資訊處製作；財團法人民間司法改革基金會備份。
